# 求助陈版：技术开发合作协议的资产确认

提问人：zzg_dl 时间：2020-02-27 08:05:31
“公司（丙方）与（甲方）和（乙方）签订《某药的技术合作开发》技术转让与合作协议：①某药是甲方开发的产品，甲方为注册申报方和药品上市许可人，乙方为药品生产方，公司为药品销售策划方。甲方申请某药的《药物临床试验批件》和《药物注册批件》，但上述批件的所有权、处置权、生产权、委托加工权、生产技术转移权、销售权商品名使用权均由三方协商，并半数以上同意后确定。②如进行临床研究，相关费用由甲乙方出资，风险由甲乙方承担，公司无需出资和承担风险，若本品完成可能进行的临床研究，顺利进行商品化，公司应返还甲乙方发生的临床研究试验费用，该费用可由公司应分配的利润中先行扣除。③在同等条件下，优先授予公司作为某药销售的全国总代理，在公司未取得销售总代理的情况下，鉴于公司的市场前期调研和策划工作，公司可在无需提供押金保证金定金的前提下独家获得某药销售工作的某区域代理权。④三方一致认为本品目前价值为人民币 5000 万元，公司向甲方支付开发经费 350 万元，获得本品权利与义务的7%，向乙方支付开发经费 500 万元，获得本品权利与义务的10%，累计获得本品权利与义务的17%，甲方拥有本品权利与义务的43%，乙方拥有40%，本品上市销售后，甲方定期向乙方和公司提供本品的财务报表，按期支付乙方和公司应得的利润金额。⑤甲方与公司的技术权益获得方式以技术转让的形式，双方已另行签署技术转让协议（一种某某的制备方法的专利，甲方授权公司自 2018 年 10 月 1 日至 2023 年 12 月 31 日制备及销售应用该专利保护的技术生产的某药）。⑥本项目为三方共同开发，注册申报失败的可能性虽小但仍然存在，如果出现项目未能获批，对于公司已支付款项，乙方不予以退还。⑦三方共同拥有该激素所开发的项目的购买权利，但必须三方协商一致。⑧甲方力争在合同生效后 6 个月内递交药品监督管理局的申报。”求助： 1 、公司本期支付的 850 万元当期如何处理； 2 、某药申报成功或失败的后续处理。

回答人：chenyiwei
对本企业而言，这是一项参与性质的合作经营项目投资，本企业并不主导该项目，而是通过出资获取收益分配权，同时提供销售代理服务。因此，建议将所支付的投资款确认为一项“其他非流动资产”，后续核算方法建议采用类似于权益法的做法，即按比例确认本企业在该合作项目的损益中所占的份额（损益计算方法按照合同约定，不一定按照会计准则口径），分回款项时冲减该项资产的账面价值。如果无法合理确定在该项目盈亏中所占份额的，则收回的任何款项冲减该项资产账面价值，将资产账面价值冲减为零后继续收到的款项确认投资收益。
期末需对上述资产尚未收回的账面价值进行减值测试，必要时计提减值准备。如果最终研发失败，则无法收回的资产账面价值直接予以核销处理。